臺灣高等法院臺中分院刑事判決
111年度交上易字第399號
上  訴  人  臺灣臺中地方檢察署檢察官
被      告  張格寧


上列上訴人因被告過失傷害案件，不服臺灣臺中地方法院110年
度交易字第206號中華民國111年2月24日第一審判決（起訴案號
：臺灣臺中地方檢察署110年度偵字第1446號），提起上訴，本
院判決如下：
    主  文
上訴駁回。
    理  由
一、本案經本院審理結果，認第一審以被告張格寧犯罪不能證明
    為由，判決被告無罪，並無違誤，應予維持，爰依刑事訴訟
　　法第373條引用第一審判決書（如附件）記載之理由。
二、檢察官上訴意旨略以：本件車禍之發生情形，實係被告騎乘
    之機車未注意車前狀況、保持前後距離致追撞告訴人廖淳祺
    騎乘之機車，且卷內亦有相關之補強證據可佐。觀諸證人即
    告訴人於警詢時、偵查中及原審審理時均堅稱：被告騎乘之
    車號000-000號機車在我車號000-0000號機車的後方，對方
    的機車前方與我的機車後方碰撞，我的車牌下方的擋泥板破
    裂，我向右倒。對方騎很快，被告稱他睡過頭，他要去建國
    科大上課等語。而就告訴人指訴其車損乙節，有交通事故照
    片編號11、12可佐(見發查卷第51頁)，依上開照片可知告訴
    人機車車牌下方之黑色塑膠布下方中線有1處裂痕，再細究
    被告車輛之車頭下方即前輪擋泥板處，亦有1處疑似裂痕或
    黑色塗料之撞擊轉移痕跡，有交通事故照片編號17、18附卷
    為憑(見發查卷第57頁)，足見告訴人前揭指訴應屬有據，況
    依卷附臺中市政府警察局交通事故補充資料表可知，告訴人
    之機車受損情形有記載：「機車後方。上述部份及右側車身
    受損」，而對於被告之機車則記載：「左側手把。上述部份
    擦撞。目前無車損」，關於被告機車受損記載之部分，證人
    即警員陳柄誠於原審審理時係證稱：因我現場並未見被告之
    機車有何車損，因此才會記載「目前無車損」等語，反之，
    告訴人機車受損記載之部分，則無類此之文字，堪信證人陳
    柄誠亦認定告訴人之機車有前揭毀損情形，上揭2證據（即
    車損照片、交通事故補充資料表）均得補強告訴人證述因被
    告車速過快自後方撞擊告訴人機車之事實，從而原審判決於
    證據認定之判斷，不無違誤，原審遽為被告無罪之諭知，認
    事用法尚有未洽，爰依法提起上訴，請將原判決撤銷，更為
    適當合法之判決等語。
三、惟查：
(一)原判決依憑被告供述、告訴人、證人陳柄誠之證述、告訴人
    提供之烏日林新醫院診斷證明書、道路交通事故現場圖、道
    路交通事故調查報告表㈠、㈡、臺中市政府警察局道路交通事
    故肇事人自首情形紀錄表、臺中市政府警察局交通事故補充
    資料表、現場及車損照片、證號查詢機車駕駛人、車號查詢
    機車車籍資料、張超群所著「機車碰撞倒地方向的簡易判斷
    方法和其在行車事故鑑定之應用」文獻、臺中市車輛行車事
    故鑑定委員會109年11月25日中市車鑑字第1090008539號函
    等證據資料，詳加研判，認定被告並無檢察官所起訴之過失
    傷害犯行，並依調查證據所得之直接、間接證據為合理推論
    ，相互勾稽，說明：⒈被告與告訴人就車禍如何發生陳述不
    一，且本案發生交通事故之路段並無監視器設備，且亦無肇
    事車輛或其他往來車輛之行車紀錄器可佐，已難還原或佐證
    車禍發生時兩車之相對位置、距離、碰撞位置等具體情況為
    何，以致於承辦員警無從判斷肇事責任歸屬；本案復經送請
    臺中市車輛行車事故鑑定委員會鑑定，亦經該會以兩造陳述
    不一，又無其他資料可佐證，決議不予鑑定，是以尚須有補
    強證據方能佐證告訴人指訴之真實性。⒉依現場機車倒地刮
    地痕、緊急煞車痕，與臺中市政府警察局交通事故補充資料
    表之記載，似顯示本案係被告騎乘機車自後方撞及告訴人所
    騎乘之機車，導致告訴人騎乘之機車在被告所騎乘之機車前
    方滑行，然依證人陳柄誠於原審審理之證述，已明確表示其
    於交通事故補充資料表所記載之碰撞位置，皆係依據被告及
    告訴人之陳述所記載，並無其他客觀證據佐證碰撞位置在何
    處，亦無法從現場刮地痕及煞車痕去推斷兩車碰撞前的相對
    行進位置，故不得僅以道路交通事故現場圖所繪製之內容，
    及交通事故補充資料表所載之內容，遽為不利於被告之認定
    。⒊張超群所著「機車碰撞倒地方向的簡易判斷方法和其在
    行車事故鑑定之應用」之研討會文獻資料內容，與被告就本
    件車禍發生陳述之情形不同，況上開資料僅為學者個人所著
    之研討會文獻，並非專業鑑定機構針對本案具體情節所為之
    個案鑑定意見，無從以此即斷言本案兩車確係於把手處發生
    碰撞，而為被告不利之判斷。⒋被告與告訴人於案發時之車
    速為何，並無客觀證據以實其等說法，自無僅憑被告不利己
    之供述，即斷言其車速必然大於告訴人，而遽認被告有超車
    撞及告訴人之過失行為；暨檢察官所舉之其他證據或所指出
    之證明方法，皆不足為被告有罪之積極證明各等旨，詳為論
    述，記明所憑。凡此，均屬原審採證認事職權之合法行使所
    為之論斷說明，且係合乎推理之邏輯規則，尚非主觀之推測
    ，核與經驗法則及論理法則無違，且無理由不備之違法情事
    ，並無上訴意旨所指原審認事用法違背經驗法則之違法可言
    。
(二)檢察官上訴意旨，整理歸納上開間接事實推論被告應涉本案
    被訴犯行等，固非全然無見，惟仍僅就原審已論述部分再行
    爭執，並未提出適合於證明犯罪事實之積極證據，上訴意旨
    所稱各節，仍無法完全推翻原判決之立論基礎；本件檢察官
    之上訴，並無理由，應予駁回。
據上論斷，應依刑事訴訟法第373條、368條，判決如主文。　　
本案經檢察官陳信郎提起公訴，檢察官賴謝銓提起上訴，檢察官
陳幸敏到庭執行職務。
中　　華　　民　　國　　111 　年　　7 　　月　　26　　日
　　　　　　刑事第六庭　審判長法　官　張　靜　琪
　　　　　　　　　　　　　　　法　官　許　冰　芬
　　　　　　　　　　　　　　　法　官　劉　柏　駿
以上正本證明與原本無異。
不得上訴。

　　　　　　　　　　　　　　　書記官　林　巧　玲

中　　華　　民　　國　　111 　年　　7 　　月　　26　　日